---
title: "Análisis de Características Musicales en el Top 50 de Spotify"
author: "Manuel Perez"
date: "10/8/2019"
output: 
  html_document: 
    highlight: tango
    theme: paper
---

## Extracción de Base de Datos

Los datos del histórico de Top Chart se obtienen a partir del módulo `topsipy.spotipy` en `python`. De esta forma, se generan las tablas Top 50 dentro de un intervalo de tiempo, y se hace la petición para obtener las `audio features` de cada canción en Spotify.


```python
from topsipy import spotipy

token = 'spotify_acces_token' # https://developer.spotify.com/console/get-audio-features-track/

chart = spotipy.generate_top_chart(access_token=token, start='2019-01-01', end='2019-09-26', region='mx')
```

Así, se obtiene como valor de retorno una estructura `pandas.DataFrame` como la siguiente:

```sh
>>> chart
       Position            Track Name        Artist  ...    tempo time_signature valence
13400         1                 China      Anuel AA  ...  105.027              4   0.609
13401         2            LA CANCIÓN      J Balvin  ...  176.089              4   0.429
13402         3              Callaita     Bad Bunny  ...  176.169              4   0.244
13403         4                  Tutu        Camilo  ...  146.013              4   0.940
13404         5  No Me Conoce - Remix   Jhay Cortez  ...   91.973              4   0.580
13405         6                 11 PM        Maluma  ...   95.692              4   0.680
13406         7              Señorita  Shawn Mendes  ...  116.967              4   0.749
13407         8      Yo x Ti, Tu x Mi       ROSALÍA  ...   91.952              4   0.579
13408         9       Soltera - Remix         Lunay  ...   92.016              4   0.800
13409        10         QUE PRETENDES      J Balvin  ...   92.603              4   0.939

```

## Lectura de archivos generados

A partir del metodo anterior, se generaron 4 diferentes bases de datos, 

```{r setup, include=FALSE}
library(reticulate)
use_python("/usr/local/bin/python3.7")
```

```{python}
import pandas as pd

data = pd.read_csv('./sources/daily-2019-mx.csv', encoding='utf-8')
top_1 = data[data['Position'] == 1].drop_duplicates('Track Id')
top_1 = top_1[['Track Name', 'acousticness', 'danceability','energy', 'instrumentalness', 'valence']]
top_1
```

## Características canciones en el Top 1 de 2019


```{r fig1, fig.height = 4, fig.width = 6, fig.align = 'right'}
# Library
library(fmsb)
 
# Create data: note in High school for several students
data = py$top_1
chart <- data[,-1]
rownames(chart) <- data[,1]

chart <- rbind(rep(1,5) , rep(0,5) , chart)

# Set graphic colors
library(RColorBrewer)
coul <- brewer.pal(nrow(data), "Paired")
colors_border <- coul
library(scales)
colors_in <- alpha(coul,0.1)

# plot with default options:
radarchart( chart  , axistype=1 , 
    #custom polygon
    pcol=colors_border , pfcol=colors_in, plwd=2 , plty=1,
    #custom the grid
    cglcol="grey", cglty=1, axislabcol="black", caxislabels=seq(0,1,5), cglwd=0.8,
    #custom labels
    vlcex=1
    )

# Add a legend
legend(x=1.4, y=1, legend = rownames(chart[-c(1,2),]), 
       bty = "n", pch=20 , col=colors_border , text.col = "#263238", cex=1, pt.cex=3)
```

```{python}
data = pd.read_csv('./sources/daily-2019-global.csv', encoding='utf-8')
top_2 = data[data['Position'] == 1].drop_duplicates('Track Id').drop_duplicates('Track Name')
top_2 = top_2[['Track Name', 'acousticness', 'danceability','energy', 'instrumentalness', 'valence']]
top_2

```

## Características canciones en el Top 1 de 2019


```{r fig2, fig.height = 4, fig.width = 6, fig.align = 'left'}
# Library
library(fmsb)
 
# Create data: note in High school for several students
data = py$top_2
chart <- data[,-1]
rownames(chart) <- data[,1]

chart <- rbind(rep(1,5) , rep(0,5) , chart)

# Set graphic colors
library(RColorBrewer)
coul <- brewer.pal(nrow(data), "Paired")
colors_border <- coul
library(scales)
colors_in <- alpha(coul,0.1)

# plot with default options:
radarchart( chart  , axistype=1 , 
    #custom polygon
    pcol=colors_border , pfcol=colors_in, plwd=2 , plty=1,
    #custom the grid
    cglcol="grey", cglty=1, axislabcol="black", caxislabels=seq(0,1,5), cglwd=0.8,
    #custom labels
    vlcex=1
    )

# Add a legend
legend(x=1.4, y=1, legend = rownames(chart[-c(1,2),]), 
       bty = "n", pch=20 , col=colors_border , text.col = "#263238", cex=1, pt.cex=3)
```

```{python}
import seaborn as sns
import seaborn.timeseries
import numpy as np
import matplotlib.pyplot as plt

dateparse = lambda x: pd.datetime.strptime(x, '%Y-%m-%d')

global_chart = pd.read_csv('./sources/daily-2019-global.csv', parse_dates=['Date'], date_parser=dateparse)
mx_chart  = pd.read_csv('./sources/daily-2019-mx.csv', parse_dates=['Date'], date_parser=dateparse)
global_chart['Chart'] = 'Global'
mx_chart['Chart'] = 'Mexico'

resume = pd.concat([global_chart,mx_chart],keys=['Global','Mexico'])
```

```{python}
from pandas.plotting import register_matplotlib_converters

register_matplotlib_converters()

spotiui = ["#57B560", "#E99E42", "#D9383B", "#5F9CEE", "#5C8F7E", "#F7CFD3"]



plt.rcParams["figure.figsize"] = [20,10]
sns.set()
sns.set_palette(spotiui)

fig = plt.figure()
fig.subplots_adjust(hspace=0.4, wspace=0.1)
ax = fig.add_subplot(4, 2, 1)
sns.lineplot(x="Date", y="acousticness", data=resume, ci=None, hue='Chart')
ax = fig.add_subplot(4, 2, 2)
sns.lineplot(x="Date", y="liveness", data=resume, ci=None, hue='Chart')
ax = fig.add_subplot(4, 2, 3)
sns.lineplot(x="Date", y="danceability", data=resume, ci=None, hue='Chart')
ax = fig.add_subplot(4, 2, 4)
sns.lineplot(x="Date", y="loudness", data=resume, ci=None, hue='Chart')
ax = fig.add_subplot(4, 2, 5)
sns.lineplot(x="Date", y="energy", data=resume, ci=None, hue='Chart')
ax = fig.add_subplot(4, 2, 6)
sns.lineplot(x="Date", y="speechiness", data=resume, ci=None, hue='Chart')
ax = fig.add_subplot(4, 2, 7)
sns.lineplot(x="Date", y="instrumentalness", data=resume, ci=None, hue='Chart')
ax = fig.add_subplot(4, 2, 8)
sns.lineplot(x="Date", y="valence", data=resume, ci=None, hue='Chart')
plt.show()
```

```{python}
mx_chart = mx_chart.drop_duplicates('Track Id')
plt.rcParams["figure.figsize"] = [16,6]
sns.boxplot(data=mx_chart[['acousticness','danceability', 'energy', 'liveness', 'speechiness', 'valence']])
plt.show()
```

```{python}
global_chart = global_chart.drop_duplicates('Track Id')
global_chart = global_chart.drop_duplicates('Track Name')
plt.rcParams["figure.figsize"] = [16,6]
sns.boxplot(data=global_chart[['acousticness','danceability', 'energy', 'liveness', 'speechiness', 'valence']])
plt.show()
```

```{python}
global_emotion = pd.read_csv('./sources/daily-2019-global-unique-emotion.csv', parse_dates=['Date'], date_parser=dateparse)
global_emotion=global_emotion.rename(columns = {'Track Name':'track_name'})
global_emotion = global_emotion.drop_duplicates('track_name')
global_emotion
```

```{python}
from bokeh.plotting import figure, output_file, show
from bokeh.models.tools import HoverTool
from bokeh.models import BoxAnnotation, TapTool
from bokeh.io import output_notebook

output_notebook()

colormap = {'happy': 'orange', 'excited': 'red', 'sad': 'blue', 'peacefull': 'green'}
colors = [colormap[x] for x in global_emotion['emotion']]
global_emotion['color'] = colors

p = figure(title = "Emotions")
p.xaxis.axis_label = 'Valence'
p.yaxis.axis_label = 'Arousal(Energy)'

p.circle('valence', 'energy',source=global_emotion,legend_group='emotion',
         color='color', fill_alpha=0.2, size=10)

green_box = BoxAnnotation(left=0.499, right=0.501, fill_color='black', fill_alpha=0.7)
p.add_layout(green_box)

green_box = BoxAnnotation(bottom=0.499, top=0.501, fill_color='black', fill_alpha=0.7)
p.add_layout(green_box)

hover=HoverTool()
hover.tooltips=[
    ('Track Name','@track_name'),
    ('Artist', '@Artist'),
    ('Valence','@valence'),
    ('Energy','@energy')
]
p.add_tools(hover, TapTool())
p.legend.location = "top_left"

show(p)
```

```{python}
mx_chart = pd.read_csv('./sources/daily-2019-mx.csv', parse_dates=['Date'], date_parser=dateparse)
top_1 = mx_chart[mx_chart['Position'] == 1]
top_1 = top_1.drop_duplicates('Track Id')
top_names = top_1['Track Id']
top_names = list(top_names)

top_tracks = mx_chart.loc[mx_chart['Track Id'].isin(top_names)]
top_tracks.to_csv("./mexico_top1.csv", index=False)
```

```{python}
sns.set()
g = sns.relplot(x="Date", y="Position", kind="line", data=top_tracks, hue="Track Name")
g.set(ylim=(50, -1))
g._legend.remove()
g.fig.set_size_inches(20,6)
plt.show()
```

```{python}
global_chart = pd.read_csv('./sources/daily-2019-global.csv', parse_dates=['Date'], date_parser=dateparse)
top_1 = global_chart[global_chart['Position'] == 1]
top_1 = top_1.drop_duplicates('Track Id')
top_names = top_1['Track Id']
top_names = list(top_names)

global_top_tracks = global_chart.loc[global_chart['Track Id'].isin(top_names)]
global_top_tracks.to_csv("./global_top1.csv", index=False)
```

```{python}
g = sns.relplot(x="Date", y="Position", kind="line", data=global_top_tracks, hue="Track Name")
g.set(ylim=(50, -1))
g._legend.remove()
g.fig.set_size_inches(30,6)
plt.show()
```

```{r}
library(streamgraph)
 
# Create data:
mx_streams <- read.csv(file='./mexico_top1.csv')
 
# Basic stream graph: just give the 3 arguments
pp <- streamgraph(mx_streams, key="Track.Name", value="Streams", date="Date", height="300px", width="700px")
pp


```

```{r}
library(streamgraph)
 
# Create data:
global_streams <- read.csv(file='./global_top1.csv')
 
# Basic stream graph: just give the 3 arguments
pp <- streamgraph(global_streams, key="Track.Name", value="Streams", date="Date", height="300px", width="700px")%>%
    sg_fill_brewer("Set3")
pp 

```

```r
library(dplyr)
library(shiny)

ui = shinyUI(fluidPage(
  h3("Streams Dynamics in the Global Top 1", style="text-align:center"),
  streamgraphOutput('sg1')
))

server = function(input, output) {

  sgexample<-streamgraph(global_streams, key="Track.Name", value="Streams", date="Date", height="300px", width="900px")%>%
    sg_legend(show=TRUE, label="Track: ")%>%
    sg_axis_x(1, "Streams")%>% sg_axis_y(0)

  output$sg1 <- renderStreamgraph(sgexample)

}

shinyApp(ui = ui, server = server)
```

```r
ui = shinyUI(fluidPage(
  h3("Streams Dynamics in the Mexico Top 1", style="text-align:center"),
  streamgraphOutput('sg1')
))

server = function(input, output) {

  sgexample<-streamgraph(mx_streams, key="Track.Name", value="Streams", date="Date", height="300px", width="900px")%>%
    sg_legend(show=TRUE, label="Track: ")%>%
    sg_axis_x(1, "ID")%>% sg_axis_y(0)

  output$sg1 <- renderStreamgraph(sgexample)

}

shinyApp(ui = ui, server = server)
```

```{python}
mx_chart = mx_chart[['acousticness', 'danceability', 'energy', 'speechiness', 'valence', 'instrumentalness', 'loudness']]
mxdata = mx_chart
```

```{r fig3, fig.height = 3, fig.width = 6, fig.align = 'right'}
library(psych)
library(dplyr)
mxdata <- read.csv(file='./sources/daily-2019-mx.csv')
mxdata <- mxdata[!duplicated(mxdata$Track.Id), ]
mxdata <- mxdata[!duplicated(mxdata$Track.Name), ]
pairs.panels(mxdata %>%
  select(acousticness, danceability, energy, speechiness, valence, instrumentalness, loudness), 
             method = "pearson", # correlation method
             hist.col = "#57B560",
             density = TRUE,  # show density plots
             ellipses = TRUE # show correlation ellipses
             )
```

```{r fig4, fig.height = 3, fig.width = 6, fig.align = 'right'}
globaldata <- read.csv(file='./sources/daily-2019-global.csv')
globaldata <- globaldata[!duplicated(globaldata$Track.Id), ]
globaldata <- globaldata[!duplicated(globaldata$Track.Name), ]
pairs.panels(globaldata %>%
  select(acousticness, danceability, energy, speechiness, valence, instrumentalness, loudness), 
             method = "pearson", # correlation method
             hist.col = "#5F9CEE",
             density = TRUE,  # show density plots
             ellipses = TRUE, # show correlation ellipses
             )
```

```{python}
mx_chart  = pd.read_csv('./sources/daily-2019-mx.csv', parse_dates=['Date'], date_parser=dateparse)
global_chart  = pd.read_csv('./sources/daily-2019-global.csv', parse_dates=['Date'], date_parser=dateparse)
streams = mx_chart.groupby('Date')['Streams'].sum()
streams.to_frame().to_csv('./mexico_streams.csv')
global_streams = global_chart.groupby('Date')['Streams'].sum()
global_streams.to_frame().to_csv('./global_streams.csv')
```

```{r}
source("https://raw.githubusercontent.com/iascchen/VisHealth/master/R/calendarHeat.R")

mx_streams <- read.csv(file='./mexico_streams.csv')
calendarHeat(mx_streams$Date, mx_streams$Streams, ncolors = 99, color = "r2b", varname="Mexico's Top 50 Streams")
```

```{r}
global_streams <- read.csv(file='./global_streams.csv')
calendarHeat(global_streams$Date, global_streams$Streams, ncolors = 99, color = "r2b", varname="Top 50 Global Streams")
```

